臺灣臺中地方法院刑事判決　　　　　　　94年度易字第2280號
公　訴　人　臺灣臺中地方法院檢察署檢察官
被　　　告　乙○○
　　　　　　　　　　（另案於臺灣臺中看守所羈押中）
上列被告因詐欺案件，經檢察官提起公訴（九十四年度偵字第一
七三七○號），經被告於準備程序中就被訴事實為有罪之陳述，
受命法官於聽取當事人之意見後，由本院合議庭裁定由受命法官
以簡式審判程序判決如下：
    主  文
乙○○幫助意圖為自己不法之所有，以詐術使人將本人之物交付
，累犯，處有期徒刑伍月，如易科罰金，以佰元折算壹日。
    事  實
一、乙○○前因竊盜案件，經本院以九十一度中簡字第一六九一
    號判決處以有期徒刑三月，如易科罰金，以銀元三百元折算
    一日，又因搶奪案件，經本院以九十一年度訴字第二四四二
    號判決處以有期徒刑二年四月確定，兩案再由本院以九十二
    年度聲字第一一二三號裁定合併應執行有期徒刑二年五月確
    定，入監服刑後，於民國九十三年八月二日假釋付保護管束
    ，於九十四年二月十八日保護管束期滿以執行完畢論。詎猶
    不知悔改，其可預見一般人取得他人金融帳戶使用常與財產
    犯罪密切相關，且取得他人存摺之目的在於掩飾犯罪所得之
    財物或財產上利益不易遭人追查，又對於提供帳戶雖無引發
    他人萌生犯罪之確信，但仍以縱若有人持以犯罪，亦無違反
    其本意之幫助犯意，於九十四年五月五日，至臺中市○○○
    路一七○號合作金庫精武分行，以自己名義申請帳號為00
    00000000000號之存款帳戶，並於同年月五日至
    同年月六日下午二時二十一分間之時點，在臺中市某紅茶店
    內，將該帳戶存摺、金融卡、密碼、語音密碼提供予真實姓
    名年籍均不詳之成年人（下稱不詳之人）使用，以此方式幫
    助他人犯罪。未幾，該不詳之人竟意圖為自己不法之所有，
    於九十四年五月六日下午二時二十一分許，以行動電話聯絡
    甲○○，假稱係甲○○女兒，欲向甲○○借款云云，致甲○
    ○陷於錯誤，依其指示於同日下午四時五十一分許，至郵局
    提款機，由其所有之帳戶匯款一萬元至上開乙○○帳戶內，
    事後再由該不詳之人領出。嗣經甲○○發覺有異始知受騙，
    而報警處理，警方依前開乙○○帳戶帳號循線查知上情。
二、案經臺中市警察局第三分局報請臺灣臺中地方法院檢察署檢
    察官偵查起訴。
    理  由
一、上揭事實，業據被告乙○○於本院審理時坦承不諱，核與被
    害人甲○○於警詢時指述遭不詳之人詐騙等情相符，有該份
    警詢筆錄附卷可憑，並有中華郵政公司自動櫃員機交易明細
    表、合作金庫銀行精武分行九十四年五月十九日合金精武存
    字第○九四○○○○○六三號函附被告上開帳戶之開戶資料
    及資金交易明細各一份在卷可稽，足見被告自白與事實相符
    ；況按刑法上之故意，可分為直接故意與不確定故意（間接
    故意），所謂「不確定故意」，係指行為人對於構成犯罪之
    事實，預見其發生而其發生並不違背其本意者，刑法第十三
    條第二項定有明文，又衡諸常情，一般國人向金融機構開設
    帳戶，並無任何法令限制，若係正當用途，大可光明正大，
    自行申請供己使用，何必向他人借用？再者，銀行帳戶之用
    途係用以存款，而存摺、金融卡、密碼等均係個人重要之物
    件，並具有一定金融交易目的及識別意義，一旦有人使用他
    人帳戶及上開物品供做不明使用，依一般認知，必是隱身幕
    後之使用人欲利用人頭帳戶掩飾其犯罪所得財物或財產上利
    益免於遭人追查，自極易於令人有與不法犯罪目的相關之合
    理懷疑，是被告對於他人利用上開存摺、金融卡、密碼作為
    犯詐欺取財罪之出入帳戶等情，能預見其發生且其發生不違
    背其本意，其有幫助該不詳之人利用上開帳戶犯詐欺罪之不
    確定故意，允無疑義，本案事證明確，被告犯行洵堪認定，
    應依法論科。
二、被告基於幫助詐欺之不確定故意，提供上開帳戶之存摺、金
    融卡、密碼、語音轉帳信箱及密碼予該不詳之人，作為匯款
    專戶，幫助該不詳之人詐取被害人甲○○款項之行為，核其
    所為，係犯刑法第三十條第一項、第三百三十九條第一項詐
    欺取財罪之幫助犯。被告幫助該不詳之人犯詐欺取財罪，為
    從犯，爰依刑法第三十條第二項減輕其刑。被告前因竊盜案
    件，經本院以九十一度中簡字第一六九一號判決處以有期徒
    刑三月，如易科罰金，以銀元三百元折算一日，又因搶奪案
    件，經本院以九十一年度訴字第二四四二號判決處以有期徒
    刑二年四月確定，兩案再由本院以九十二年度聲字第一一二
    三號裁定合併應執行有期徒刑二年五月確定，入監服刑後，
    於九十三年八月二日假釋付保護管束，於九十四年二月十八
    日保護管束期滿以執行完畢論，有臺灣高等法院被告全國前
    案紀錄表及臺灣臺中地方法院檢察署刑案資料查註紀錄表在
    卷可憑，其受有期徒刑執行完畢，五年內再犯本件有期徒刑
    以上之罪，為累犯，應依法加重其刑，並先加重後減輕之。
    爰審酌被告因一時未予深慮致犯此罪行，惟其所為嚴重擾亂
    金融交易秩序及阻礙國家偵查追緝之行使，暨其智識、犯罪
    目的、手段、犯罪所得，犯後坦承犯行，態度尚可等一切情
    狀，量處如主文所示之刑，並諭知易科罰金之折算標準，以
    示懲儆。
據上論斷，應依刑事訴訟法第二百七十三條之一第一項、第二百
九十九條第一項前段，刑法第三十條第一項、第二項、第三百三
十九條第一項、第四十一條第一項前段、第四十七條，罰金罰鍰
提高標準條例第一條前段、第二條，判決如主文。
中　　華　　民　　國　　94　　年　　12　　月　　22　　日
                  刑事第十三庭  法  官  黃裕仁
上正本證明與原本無異。
如不服本判決，應於送達後十日內向本院提出上訴狀（須附繕
本），上訴於臺灣高等法院臺中分院。
                                書記官  楊慶亮
中　　華　　民　　國　　94　　年　　12　　月　　22　　日
附錄論罪科刑法條
刑法第三十條
幫助他人犯罪者，為從犯。雖他人不知幫助之情者，亦同。
從犯之處罰，得按正犯之刑減輕之。
刑法第三百三十九條第一項
意圖為自己或第三人不法之所有，以詐術使人將本人或第三人之
物交付者，處五年以下有期徒刑、拘役或科或併科一千元以下罰
金。
